# Ata de Reunião TAP - Race Engineering

## Informações
**Data/hora:** 07/05/2023, 09:40

**Local:** Google Meet

**Motivo da reunião:** Reunião para troca de conhecimentos e resolução de bugs 

**Secretário:** Vitor de Souza Xavier

## Participantes
Estiveram presentes na reunião:
- Vitor de Souza Xavier
- Vítor José Lara Bastos


## Pauta

Item | Descrição
---- | ----
1.1 | • Alinhamento pra configuração de ambiente de desenvolvimento
1.2 | • Alterações no Frontend da aplicação
1.3 | • Troca de conhecimento sobre API's


## Notas e Decisões
Item | Quem | Anotações |
---- | ---- | ---- |
2.1 | Vitor José | Configuração da sidebar na home page |
2.2 | Vitor Xavier | Delete do circuito|
2.3 | Vítor José e Vitor Xavier | Alinhamento da lista e titulos |




## Ações e pendências
| Feito (S/N)? | Item | Responsável | Data para solução |
| ---- | ---- | ---- | ---- |
| S | 2.1 | Vitor José | 07/05/2023 |
| S | 2.2 | Vitor Xavier  | 07/05/2023 |
| S | 2.3 |  Vítor José e Vitor Xavier | 07/05/2023 |


## Outras notas e informações

**Evidência de reunião**


![print-reuniao](/documentacao/imagens/2023-05-07-Evidencia-Reuniao.jpeg "07/05/2023")

