# Ata de Reunião TAP - Race Engineering

## Informações
**Data/hora:** 14/06/2023, 16:00

**Local:** Google Meet

**Motivo da reunião:** Reunião para finalização da Sprint 6  e testes do Front

**Secretário:** Joey Clapton Maciel 

## Participantes
Estiveram presentes na reunião: 
- Vitor de Souza Xavier 
- Vítor José 


## Pauta

Item | Descrição
---- | ----
1.1 | • Alinhamento para finalização dos requisitos da ultima Sprint e alinhamento dos testes do Front


## Notas e Decisões
Item | Quem | Anotações |
---- | ---- | ---- |
2.1 | Vitor José e Vitor Xavier| Finalização dos ultimos requisitos e testes do Front




## Ações e pendências
| Feito (S/N)? | Item | Responsável | Data para solução |
| ---- | ---- | ---- | ---- |
| S | 2.1 | Vitor José e Vitor Xavier | 14/06/2023 |



## Outras notas e informações

**Evidência de reunião**


![print-reuniao](/documentacao/imagens/2023-06-14-Evidencia-Reuniao.PNG "14/06/2023")

