# Ata de Reunião TAP - Race Engineering

## Informações
**Data/hora:** 18/04/2023, 17:40

**Local:** Google Meet

**Motivo da reunião:** Reunião para troca de conhecimentos e integração

**Secretário:** Octávio Oliveira Rocha

## Participantes
Estiveram presentes na reunião:
- Joey Clapton Maciel Barbosa Santos
- Octávio Oliveira Rocha
- Vítor José Lara Bastos


## Pauta

Item | Descrição
---- | ----
1.1 | • Alinhamento pra configuração de ambiente de desenvolvimento
1.2 | • Integração Front-Back
1.3 | • Troca de conhecimento sobre o Docker e Postman
1.4 | • Definição de uma logo para o projeto




## Notas e Decisões
Item | Quem | Anotações |
---- | ---- | ---- |
2.1 | Joey & Octávio | Configuração de ambiente |
2.2 | Equipe | Novos campos criados  no banco |
2.3 | Octávio e Vítor | Dúvidas foram esclarecidas ao Vítor |
2.4 | Equipe | Logo definida |



## Ações e pendências
| Feito (S/N)? | Item | Responsável | Data para solução |
| ---- | ---- | ---- | ---- |
| S | 1.1 | Joey & Octávio | 18/04/2023 |
| N | 1.2 | Equipe | 26/04/2023 |
| S | 1.3 |  
| S | 1.4 | Vítor | 18/04/2023 |


## Outras notas e informações

**Evidência de reunião**


![print-reuniao](/documentacao/imagens/2023-04-17-Evidencia-Reuniao.jpg "18/04/2023")

